# 关于内部逆流交易抵消的特殊处理！

提问人：茶前饭后 时间：2018-01-27 20:39:11
请教版主，假如子公司向母公司借钱，利息支出计入财务费用，母公司计入其他业务收入，那么合并抵消时，借：负数财务费用，贷：负数其他业务收入，假如子公司是有少数股东的，那么是不是也要做一个增加少数股东损益的分录：借：少数股东权益，贷：少数股东损益（财务费用少数股东比例（1-所得税率））？我的意思是这里计算少数股东损益时要考虑所得税影响吗？拜谢！！！

回答人：chenyiwei
因为期末不存在未实现损益，所以只需抵销双方的利息支出和其他业务收入，无其他需考虑的特殊事项，对少数股东权益和少数股东损益无影响。